【裁判字號】    92,小上,26
【裁判日期】    920617
【裁判案由】    侵權行為損害賠償
【裁判全文】
臺灣臺南地方法院民事裁定    九十二年度小上字第二六號
    上  訴  人  乙○
    被上訴人    甲○○
右當事人間請求侵權行為損害賠償事件，上訴人對於中華民國九十二年三月二十日臺
灣臺南地方法院臺南簡易庭九十二年度南小字第三四三號第一審判決提起上訴，本院
裁定如左：
    主      文
上訴駁回。
第二審訴訟費用由上訴人負擔。
    理      由
一、按關於請求給付金錢或其他代替物或有價證券之訴訟，其標的金額或價額在新臺
    幣十萬元以下者，適用小額程序；對於小額程序之第一審裁判之上訴或抗告，非
    以其違背法令為理由，不得為之；再上訴狀內應記載上訴理由，表明下列各款事
    項：一原判決所違背之法令及具體內容。二依訴訟資料可認為原判決有違背法令
    之具體事實，民事訴訟法第四百三十六條之八第一項、同條之二十四第二項、同
    條之二十五分別定有明文。又依同法第四百三十六條之三十二準用同法第四百六
    十八條、第四百六十九條第一款至第五款之規定，判決不適用法規或適用不當者
    ，為違背法令，而判決有同法第四百六十九條第一款至第五款情形之一者，為當
    然違背法令。是當事人對於小額程序之第一審判決提起上訴，如依民事訴訟法第
    四百六十八條規定，以第一審判決有不適用法規或適用法規不當為理由時，其上
    訴狀或理由書應有具體之指摘，並揭示該法規之條項或其內容，若係成文法以外
    之法則，應揭示該法則之旨趣，倘為司法院解釋或最高法院之判例，則應揭示該
    判解之字號或其內容，如以民事訴訟法第四百六十九條第一款至第五款所列情形
    為理由時，其上訴狀或理由書，應揭示合於該條款之事實，上訴狀或理由書如未
    依此項方法表明，或其所表明者，顯與上開法條規定之情形不相合時，即難認為
    已對第一審判決之違背法令有具體之指摘，其上訴自難認為合法。
二、本件上訴人上訴意旨略以：
  (一)上訴人於民國八十三年間與訴外人王智慧，因買賣股票糾紛案件，而委任被上訴
    人甲○○律師研究、發函、協調、處理被告，分別於八十三年十二月二十日、二
    十一日收取上訴人報酬金新臺幣（下同）四千元及二萬六千元，八十九年三月二
    十日以法院要交一萬元才能由律師出名，前後計付給被上訴人四萬元。
  (二)被上訴人收受上訴人酬金後，本應依民法第五百四十條之約定辦理，惟被上訴人
    均未依約定向上訴人告知委任事務進行之狀況，顯有作為義務而不作為，上訴人
    多次向被上訴人查詢案情，被上訴人均以再研究含糊其詞應付，使上訴人不明案
    情，蒙受巨大損失。
  (三)於一審被告偽造文書的是上訴人給被上訴人一萬元求被上訴人代寫非常上訴狀，
    是被上訴人欺騙法官，再於一審被上訴人供稱，曾為上訴人費時整理資料分析案
    情解說相關法律，並進而輔導對訴外人王智慧提出刑事訴訟，撰寫非常上訴狀之
    聲請等，全係被上訴人虛構欺騙法官。如被上訴人為上訴人做此事，上訴人又何
    必四處奔走，再委其他律師。
  (四)原審判決書所指被上訴人於八十九年六月二日為上訴人撰寫非常上訴聲請狀，為
    上訴人承認一節，上訴人再度聲明絕無此事，不明一審法院據何而來。以上訴人
    意則被上訴人撰寫非常上訴狀是被上訴人心虛，怕上訴人提據責難該做的事未作
    ，據此收回酬勞金，才主動依照上訴人之再審狀內容一字不差的抄寫一份非常上
    訴之聲明以卸責任。是被上訴人欺騙法官，上訴人曾多次找被上訴人詢問處理情
    形，而被上訴人均以還在研究中之詞應付上訴人，後來上訴人知悉被上訴人為統
    一證券公司法律顧問，對委任事項偏袒不公，而一審法院不釐清真相，僅聽被上
    訴人一面之詞，而下定論，實難令人心服，顯已違背法律之公正性等語。
三、經查，本件請求損害賠償之訴，訴訟標的金額為四萬元，揆諸上開說明，應適用
    小額程序，且非以原審判決違背法令為理由不得上訴，並須表明原判決所違背之
    法令及其具體內容，或依訴訟資料可認原判決有違背法定之具體事實者，始合上
    訴程式。觀之前揭上訴理由，本件上訴人所爭執者，乃被上訴人並無依約盡受任
    人之報告義務，以致上訴人因不明委任事務進行之狀況，而受有損害等情，惟此
    要屬原審判決對於事實之採證與認定事項，上訴人既未表明原審判決之事實認定
    有何不適用法規或適用法規不當之處，其空言原審判決認定違背法律之公正性，
    已難認係對於該判決如何違背法令之具體指摘，應認其上訴為不合法。
四、據上論結，本件上訴為不合法，依民事訴訟法第四百三十六條之三十二第二項、
    第四百四十四條第一項前段、第九十五條、第七十八條，裁定如主文。
中      華      民      國    九十二    年      六      月     十七     日
                                    臺灣臺南地方法院民事第一庭
~B審判長法官  李文賢
~B      法官  何清池
~B      法官  吳坤芳
右正本證明與原本無異
不得上訴。
中      華      民      國    九十二    年      六      月     十七     日
~B法院書記官  陳怡吟


司法院資訊處製作；財團法人民間司法改革基金會備份。
